【裁判字號】    94,易,1812
【裁判日期】    950331
【裁判案由】    毒品危害防制條例
【裁判全文】
臺灣板橋地方法院刑事判決              94年度易字第1812號
公  訴  人  臺灣板橋地方法院檢察署檢察官
被      告  甲○○
上列被告因違反毒品危害防制條例案件，經檢察官提起公訴（94
年度核退毒偵字第2534號），被告於準備程序中為有罪之陳述，
經本院合議庭裁定由受命法官進行簡式審判程序獨任審理，本院
判決如下：
    主  文
甲○○連續施用第二級毒品，處有期徒刑月，如易科罰金，以
佰元折算壹日。扣案之第二級毒品甲基安非他命貳包（分別為
：驗前毛重零點伍公克、驗後毛重零點肆捌貳公克；驗前毛重零
點陸公克、驗後毛重零點伍捌貳公克）沒收銷燬之；扣案之吸食
器壹個，沒收之。
    事  實
一、甲○○曾於民國九十四年間，因施用毒品案件，經國防部北
    部地方軍事法院以九十四年信裁字第○六三號裁定送觀察、
    勒戒後，認無繼續施用毒品之傾向，由國防部北部地方軍事
    法院檢察署軍事檢察官於九十四年五月十日以九十四年不訴
    字第○四七號為不起訴處分確定。詎其仍不知悔改，於前揭
    觀察勒戒執行完畢釋放後五年內，竟基於施用第二級毒品甲
    基安非他命之概括犯意，自九十四年六月底某日起至九十四
    年七月四日下午三時許止，連續在臺北縣新莊市○○○路五
    六巷九號五樓住處，以將甲基安非他命置於玻璃瓶內用火燒
    烤成煙霧吸食之方式，施用第二級毒品甲基安非他命多次。
    嗣於九十四年七月五日上午九時四十分許，為警在臺北縣樹
    林市○○路九七號前查獲，並扣得其所有預備供施用毒品之
    第二級毒品甲基安非他命二包（分別為：驗前毛重○點五公
    克、驗後毛重○點四八二公克；驗前毛重○點六公克、驗後
    毛重○點五八二公克）（起訴漏載其中驗前毛重○點六公克
    、驗後毛重○點五八二公克之甲基安非他命一包）及吸食器
    一個，再經採驗尿液，而查悉上情。
二、案經臺北縣政府警察局移送臺灣板橋地方法院檢察署檢察官
    偵查起訴。
    理  由
一、按除被告所犯為死刑、無期徒刑、最輕本刑為三年以上有期
    徒刑之罪或高等法院管轄第一審案件者外，於第一次審判期
    日前之準備程序進行中，被告先就被訴事實為有罪之陳述時
    ，審判長得告知被告簡式審判程序之旨，並聽取當事人、代
    理人、辯護人及輔佐人之意見後，裁定進行簡式審判程序，
    刑事訴訟法第二百七十三條之一第一項定有明文。經核本件
    被告甲○○所犯係死刑、無期徒刑、最輕本刑為三年以上有
    期徒刑以外之罪，其於準備程序中就被訴事實為有罪之陳述
    ，經法官告知簡式審判程序之旨，並聽取公訴人及被告之意
    見後，本院合議庭認宜進行簡式審判程序，爰依首揭規定合
    議裁定由受命法官獨任進行簡式審判程序，合先敘明。
二、上揭事實，業據被告甲○○坦承不諱（見本院卷第三七頁）
    ，且其於上揭時地為警查獲時所採取之尿液，經送請臺灣檢
    驗科技股份有限公司檢驗結果，甲基安非他命呈陽性反應，
    有該公司九十四年八月二日報告編號CH/2005/70535 號濫用
    藥物尿液檢驗報告一紙附卷可稽，且被告於上揭時地為警查
    獲時，有晶體二包、吸食器一個扣案可資佐證，而該晶體二
    包經送臺灣檢驗科技股份有限公司鑑定結果，甲基安非他命
    呈陽性反應（分別為：驗前毛重○點五公克、驗後毛重○點
    四八二公克；驗前毛重○點六公克、驗後毛重○點五八二公
    克），有該公司九十四年八月一日報告編號CH/2005/70536
    號、CH/2005/70537 號濫用藥物檢驗報告一紙附卷可稽，足
    徵被告前開自白與事實相符，應堪採信。另查人體施用甲基
    安非他命後，其主要代謝物中，未改變型態之甲基安非他命
    占施用劑量達百分之四三，安非他命則約為百分之五；人體
    若係施用安非他命後，主要代謝物中則有未改變型態之安非
    他命，但無甲基安非他命，此經法務部調查局以九十三年五
    月四日調科壹字第09362413980 號函釋明在案。足見人體若
    施用安非他命，其尿液代謝物不可能出現甲基安非他命，惟
    人體若施用甲基安非他命，其尿液代謝物除主要有甲基安非
    他命外，亦可能有少量之安非他命。是本件被告之尿液除呈
    現較少量之安非他命陽性反應外，主要係呈現甲基安非他命
    之陽性反應，依上開函示，被告自不可能係施用安非他命，
    而應係施用甲基安非他命。公訴意旨認被告係施用安非他命
    ，顯係誤解，附此敘明。又被告曾於九十四年間，因施用毒
    品案件，經國防部北部地方軍事法院以九十四年信裁字第○
    六三號裁定送觀察、勒戒後，認無繼續施用毒品之傾向，由
    國防部北部地方軍事法院檢察署軍事檢察官於九十四年五月
    十日以九十四年不訴字第○四七號為不起訴處分確定，有國
    防部北部地方法院軍事法院檢察署九十四年偵字第四六五號
    偵查影卷一件附卷可憑，是被告顯係於觀察勒戒後五年以內
    再施用第二級毒品甲基安非他命。本件事證明確，被告上開
    犯行洵堪認定。
三、查甲基安非他命係毒品危害防制條例第二條第二項所稱之第
    二級毒品，不得持有、施用，被告竟持之以施用，核其所為
    ，係犯毒品危害防制條例第十條第二項之施用第二級毒品罪
    。被告先後多次施用甲基安非他命犯行，時間緊接、手法及
    罪名均同，顯係基於概括犯意而為之，為連續犯，應論以一
    罪，並加重其刑。其先後多次持有甲基安非他命，亦係基於
    概括之犯意，本應以連續持有論，惟其持有後，進而施用，
    其多次持有甲基安非他命行為應被其施用之行為所吸收，不
    另論罪。爰審酌被告經觀察勒戒後仍再犯相同罪行，顯見意
    志不堅，惟念其犯罪係戕害自身，尚未害及他人，所犯情節
    非重，及犯罪後承認犯行，態度良好等一切情狀，量處如主
    文所示之刑，並諭知易科罰金之折算標準。又扣案之晶體二
    包確係第二級毒品甲基安非他命（分別為：驗前毛重○點五
    公克、驗後毛重○點四八二公克；驗前毛重○點六公克、驗
    後毛重○點五八二公克），已如前述，爰依毒品危害防制條
    例第十八條第一項前段之規定，宣告沒收併銷燬之。送鑑耗
    損之甲基安非他命晶體既已滅失，自無庸宣告沒收銷燬。而
    扣案之吸食器一個，係被告所有，為供施用第二級毒品甲基
    安非他命犯罪預備之物，業據被告於本院審理時供述在卷，
    爰依刑法第三十八條第一項第二款之規定併予宣告沒收。至
    於扣案之磅秤一個，非被告所有，已據被告陳述甚明，又非
    違禁物品，爰不予宣告沒收。
據上論斷，應依刑事訴訟法第二百七十三條之一第一項、第二百
九十九條第一項前段，毒品危害防制條例第十條第二項、第十八
條第一項前段，刑法第十一條、第五十六條、第三十八條第一項
第二款、第四十一條第一項前段，罰金罰鍰提高標準條例第二條
，判決如主文。
本案經檢察官林俊儀到庭執行職務。
中    華    民    國    95    年    3     月    31    日
                  刑事第五庭    法  官   李麗珠
以上證明與原本無異。
如不服本判決，應於判決送達後10日內，向本院提出上訴狀。
                                書記官   王麗雯
中    華    民    國    95    年    3     月    31    日
附錄本判決論罪法條：
毒品危害防制條例第10條：
施用第1級毒品者，處6月以上5年以下有期徒刑。
施用第2級毒品者，處3年以下有期徒刑。


司法院資訊處製作；財團法人民間司法改革基金會備份。
